【裁判字號】    98,簡上,245
【裁判日期】    980513
【裁判案由】    詐欺
【裁判全文】
臺灣板橋地方法院刑事判決             98年度簡上字第245號
上  訴  人
即  被  告  甲○○○
上列上訴人因詐欺案件，不服本院98年度簡字第397 號中華民國
98年1 月23日第一審判決（聲請簡易判決處刑案號：97年度偵字
第29667號），提起上訴，本院管轄之第二審合議庭判決如下：
    主  文
上訴駁回。
    事實及理由
一、本案經本院審理結果，認第一審以被告甲○○○所為係犯刑
    法第三十條第一項、第三百三十九條第一項之幫助詐欺取財
    罪，判處有期徒刑三月，如易科罰金，以新臺幣（下同）一
    千元折算一日，其認事用法均無違誤，量刑亦屬妥適，應予
    維持。除補充：「本院於審理期日所調查之證據資料，被告
    均同意作為證據，依刑事訴訟法第一百五十九條之五規定，
    均有證據能力」外，引用第一審刑事簡易判決書所載之事實
    、證據及理由（如附件）。
二、上訴人即被告甲○○○上訴意旨略以：本件蘆洲中原郵局帳
    號0000000000000號帳戶（下稱本件帳戶）之
    存摺、金融卡於九十七年四、五月間搬家時遺失，迄於九十
    七年九月始發現遺失，因其記憶力不佳，始將金融卡密碼抄
    寫在存摺上，其並未將上開帳戶存摺、金融卡、密碼交予他
    人使用云云。
三、經查：
（一）觀諸卷附本件帳戶自九十七年一月一日至同年十一月二十
      日期間客戶歷史交易清單所示，該帳戶於九十七年八月二
      十九日被害人乙○○跨行轉入款項前，均無交易紀錄，帳
      戶餘額九十六元，於九十七年八月二十九日則出現密集款
      項轉入、旋即提領情形，同日即列為警示帳戶。倘如被告
      所辯，本件帳戶於九十七年四、五月間即遺失，何以遲至
      九十七年八月二十九日，始遭人利用？又倘非帳戶所有人
      自行將帳戶存摺、金融卡、密碼等資料交予詐騙集團使用
      ，詐騙集團豈敢冒然使用來路不明，不確定是否已遭掛失
      之帳戶供被害人匯款？況本件帳戶於第一筆被害人乙○○
      匯款前，並無以小額款項存、提等方式測試帳戶之紀錄，
      則被告所辯帳戶遺失云云，即難遽採。至被告於本院審理
      中所辯稱：於九十七年九月初向友人借錢，請友人匯款至
      本件帳戶，再委請他人以金融卡去領取前揭友人之借款，
      發現款項無法匯入，始知帳戶遭盜用云云，不僅與本件帳
      戶之存摺、金融卡於九十七年八月二十九日即為詐騙集團
      成員所持有使用之事實相悖，亦與其前揭所辯帳戶存摺、
      金融卡業於九十七年四、五月間遺失等情不符，益徵被告
      所辯俱屬臨訟飾詞，無一足取。
（二）綜上各情，本件帳戶存摺、金融卡及密碼應係被告提供予
      他人使用堪以認定，被告所辯無非卸責之詞，自難採信。
      從而，原審認定被告以單一幫助行為，幫助正犯侵害二被
      害人之財產法益，為想像競合，依刑法第三十條第一項前
      段、第二項、第三百三十九條第一項、第五十五條，並審
      酌被告提供上開金融機構帳戶供他人詐欺取財，助長詐騙
      財產犯罪之風氣，且因被告提供個人帳戶，致使執法院員
      難以追查該詐騙集團成員之真實身分，增加被害人尋求救
      濟之困難，並擾亂金融交易往來秩序，危害社會正常交易
      安全，兼衡被害人損失之金額、被告犯罪之動機、目的、
      手段及犯後否認犯行之態度等一切情狀，判處有期徒刑三
      月，並諭知易科罰金之折算標準，其認事用法，均無違誤
      ，量刑亦屬妥適，應予維持。被告執持前詞，提起本件上
      訴，核無理由，應予駁回。
據上論斷，應依刑事訴訟法第四百五十五條之一第一項、第三項
、第三百六十八條、第三百七十三條，判決如主文。
本案經檢察官謝岳龍到庭執行職務。
中    華    民    國    98    年    5     月    13    日
              刑事第十一庭    審判長法  官  陳  鴻  清
                                    法  官  朱  嘉  川
                                    法  官  劉  安  榕
上列正本證明與原本無異。
不得上訴。
                                    書記官  陳  盈  真
中    華    民    國    98    年    5     月    13    日
附錄本案論罪科刑法條全文：
中華民國刑法第339條
意圖為自己或第三人不法之所有，以詐術使人將本人或第三人之
物交付者，處5 年以下有期徒刑、拘役或科或併科1 千元以下罰
金。
以前項方法得財產上不法之利益或使第三人得之者，亦同。
前二項之未遂犯罰之。


司法院資訊處製作；財團法人民間司法改革基金會備份。
